【裁判字號】    97,易,769
【裁判日期】    970710
【裁判案由】    竊盜
【裁判全文】
臺灣高雄地方法院刑事判決               97年度易字第769號
公  訴  人  臺灣高雄地方法院檢察署檢察官
被      告  甲○○
上列被告因竊盜案件，經檢察官提起公訴（97年度偵字第16319
號），被告就被訴事實為有罪之陳述，經本院裁定進行簡式審判
程序，並判決如下：
    主  文
甲○○犯攜帶兇器竊盜罪，累犯，處有期徒刑拾月，扣案T 型扳
手壹支沒收；又犯竊盜罪，累犯，處有期徒刑月。應執行有期
徒刑壹年，扣案T 型扳手壹支沒收。
    事實及理由
一、犯罪事實：甲○○前因竊盜案件，經本院以94年度易字第51
    0 號判處有期徒刑1 年確定，其復於民國94年12月間再犯竊
    盜案件，經本院以95年度易字第378 號判處有期徒刑10月（
    後於96年7 月16日裁定減刑為有期徒刑5 月），經入監執行
    上開徒刑，於96年7 月16日執行完畢出監。詎其仍不知悔改
    ，先後2 次意圖為自己不法之所有，為下列竊盜行為：(一)於
    97年6 月5 日凌晨2 時許，在高雄市三民區○○○路153 號
    前，甲○○持其所有客觀上具有危險性足供兇器使用之T 型
    扳手1 支，破壞自用小貨車之車門鎖及電門，竊取乙○○所
    有停放在該址之車牌號碼XR-6735 號自用小貨車1 輛及車上
    放置之空氣增壓機1 台，得手後旋即駕駛該車逃逸；(二)於同
    日凌晨3 時許，其駕駛前揭所竊車輛行經高雄市○○路附近
    ，因見臺灣電力公司所有之低壓開關箱置於路邊無人看管，
    又基於竊盜犯意，徒手竊取低壓開關箱4 只，並於得手後逃
    逸。嗣於同日凌晨3 時30分許，在高雄縣大寮鄉○○○路12
    1 巷口，甲○○因行跡可疑為警查獲，並扣得上開甲○○所
    有供竊盜所用之T 型扳手1 支及其前揭所竊得之自用小貨車
    1 輛、空氣增壓機1 台、低壓開關箱4 只。案經高雄縣政府
    警察局林園分局報請臺灣高雄地方法院檢察署檢察官偵查起
    訴。
二、認定事實所憑之證據：
  (一)被告甲○○於本院審理時之自白（見本院卷第24、28頁）。
  (二)證人即被害人乙○○於警詢、檢察官偵查中之指訴及證述（
    見警卷第6 、7 頁、偵卷第13頁）、證人楊肅彬（臺灣電力
    公司線路裝修員）於警詢、檢察官偵查中之證述（見警卷第
    8 、9 頁、偵卷第14頁）。
  (三)扣押筆錄、扣押物品目錄表、贓物認領保管單各1 份（見警
    卷第12至15頁、第17頁）、車籍查詢─基本資料詳細畫面1
    紙（見警卷第18頁）、照片13幀（見警卷第19至25頁）。
三、按刑法上所謂兇器，其種類並無限制，凡客觀上對於人之生
    命、身體、安全構成威脅，具有危險性之兇器均屬之，且祇
    須行竊時攜帶此種具有危險性之兇器為已足，並不以攜帶之
    初有行兇之意圖為必要（最高法院79年度台上字第5253號判
    例意旨參照）。經查，被告攜以行竊之T 型扳手1 支，前端
    為金屬材質，質地堅硬，此觀卷附扣案物照片自明（見警卷
    第25頁），以之揮擊，客觀上足以對人之身體、安全構成威
    脅，顯為具有危險性之兇器無訛。是核被告所為，係犯刑法
    第321 條第1 項第3 款之攜帶兇器竊盜罪及同法第320 條第
    1 項之普通竊盜罪。被告上開所犯上開2 罪，犯意各別，行
    為互殊，應分論併罰。查被告前因竊盜案件，經本院以94年
    度易字第510 號判處有期徒刑1 年確定，其復於94年12月間
    再犯竊盜案件，經本院以95年度易字第378 號判處有期徒刑
    10月（後於96年7 月16日裁定減刑為有期徒刑5 月），經入
    監執行上開徒刑，於96年7 月16日執行完畢，有臺灣高等法
    院被告前案紀錄表1 份在卷可按，其受徒刑之執行完畢，5
    年以內故意再犯有期徒刑以上之上開2 罪，均為累犯，均依
    法加重其刑。爰審酌被告前有竊盜等前科，有臺灣高等法院
    被告前案紀錄表1 份在卷可按，素行非佳，其不思正途以獲
    取所需，竟率爾又再犯本案2 次竊盜犯行，分別竊取他人所
    有之自用小貨車、空氣增壓機及低壓開關，所為自應受相當
    之刑事非難。另衡以被告犯後坦承犯行，態度尚佳，其所竊
    之自用小貨車、空氣增壓機已發還被害人乙○○領回（見警
    卷第17頁贓物認領保管單）及其犯罪之動機、目的、所生危
    害、智識程度、生活狀況等一切情狀，分別量處如主文所示
    之刑，並定其應執行之刑，以資懲儆。扣案T 型扳手1 支，
    為被告所有供本案犯罪所用之物，業據被告於偵訊中供承甚
    詳在卷（見偵卷第13、14頁），爰依刑法第38條第1 項第2
    款規定，予以宣告沒收。
據上論斷，應依刑事訴訟法第273 之1 第1 項、第284 條之1 、
第299 條第1 項前段、第310 條之2 、第454 條第1 項，刑法第
321 條第1 項第3 款、第320 條第1 項、第47條第1 項、第38條
第1 項第2 款、第51條第5 款，刑法施行法第1 條之1 第1 項、
第2 項前段，判決如主文。
本案經檢察官丙○○到庭執行職務。
中    華    民    國    97    年    7     月    10    日
                  鳳山刑事第一庭  法  官  林永村
以上正本證明與原本無異。
如不服本判決，應於判決送達後10日內，向本院提出上訴狀。
中    華    民    國    97    年    7     月    10    日
                                  書記官  李祥銘
附錄本判決論罪之法條：
中華民國刑法第321條
（加重竊盜罪）
犯竊盜罪而有左列情形之一者，處6 月以上、5 年以下有期徒刑
：
一、於夜間侵入住宅或有人居住之建築物、船艦或隱匿其內而犯
之者。
二、毀越門扇、牆垣或其他安全設備而犯之者。
三、攜帶兇器而犯之者。
四、結夥三人以上而犯之者。
五、乘火災、水災或其他災害之際而犯之者。
六、在車站或埠頭而犯之者。
前項之未遂犯罰之。
中華民國刑法第320條
（普通竊盜罪、竊佔罪）
意圖為自己或第三人不法之所有，而竊取他人之動產者，為竊盜
罪，處5 年以下有期徒刑、拘役或5 百元以下罰金。
意圖為自己或第三人不法之利益，而竊佔他人之不動產者，依前
項之規定處斷。
前二項之未遂犯罰之。


司法院資訊處製作；財團法人民間司法改革基金會備份。
